# 库存股在编制合并财务报表时如何处理

提问人：bladesoul123 时间：2011-04-26 16:51:20
请教各位高手 有一有限责任公司，因部分股东退出，而该部分股权在其他股东之间各自分配多少一直未定，现列在库存股。我的理解，有限责任公司不应有库存股科目。那么该事项如何处理比较合适？其母公司编制合并报表时要如何处理？

回答人：chenyiwei
这个问题在法律上存在一定的瑕疵。因为《公司法》第 143 条关于股份回购的规定仅适用于股份有限公司。我理解该交易的本质就是减资（以后再转让给其他股东相当于新的增资，属于与本次减资无关的另一项独立交易），只是没有履行与减资相关的法律手续。
在其母公司的合并报表层面，比照收购少数股权导致权益比例增加进行合并抵销处理。少数股东退股前后母公司在该子公司的净资产中所占份额的变动额在合并报表层面调整资本公积处理。